【裁判字號】    90,上易,3746
【裁判日期】    901204
【裁判案由】    傷害
【裁判全文】
臺灣高等法院刑事判決                            九十年度上易字第三七四六號
    上  訴  人
    即  被  告  甲○○
右上訴人因傷害案件，不服臺灣宜蘭地方法院九十年度易字第三七二號，中華民國九
十年九月十七日第一審判決（起訴案號：臺灣宜蘭地方法院檢察署八十九年度偵字第
三六一四號），提起上訴，本院判決如左：
    主  文
上訴駁回。
    事  實
一、甲○○在宜蘭縣五結鄉○○○路八十六號經營水果攤，因乙○○（另被訴傷害罪
    業經有罪判決確定）於民國八十九年十二月一日（起訴書誤載為二日）晚上七時
    二十八分許，前往甲○○所經營之上開水果攤店內催收債款時，雙方就是否在收
    據上簽收一事發生爭執，甲○○竟基於傷害人之身體之犯意，徒手抓取並拉扯乙
    ○○左胸部衣領，乙○○因此受有左前胸一處挫傷之傷害。
二、案經乙○○訴請宜蘭縣警察局羅東分局報告臺灣宜蘭地方法院檢察署檢察官偵查
    起訴。
    理  由
一、訊據上訴人即被告（以下簡稱被告）甲○○矢口否認有前述之傷害犯行，辯稱：
    因伊欠房東錢，而房東欠乙○○錢，便由伊將欠房東之借款交予乙○○，並要求
    乙○○於契約書上簽名，但乙○○僅簽「林」一字，伊質問乙○○而被打，伊並
    未打乙○○，伊於八十九年十一月十八日甫出院，根本無力與乙○○拉扯，乙○
    ○之傷害並非伊所造成，證人劉玉女、王吳達之證言為虛偽云云。經查：（一）
    、被告確有徒手抓取並拉扯告訴人乙○○左胸部衣領，致告訴人乙○○受有左前
    胸一處挫傷之傷害之事實，業據告訴人乙○○指訴在卷，並經證人即乙○○之妻
    劉玉女證述：「（我有陪乙○○到甲○○的店）去收房租‧‧‧他們二人後來發
    生爭執，她就揮我丈夫，有揮到胸部，我丈夫往前，她有拉我丈夫衣服，我丈夫
    有把她的手揮掉」等語（參偵查卷宗第二九頁正反面），復經證人即警員王吳達
    證述：「接到報案時，我就開車到現場，甲○○有拉乙○○胸部，被乙○○撥開
    ‧‧‧當時我看到雙方有拉扯，甲○○抓住乙○○的胸部」等語（參偵查卷宗第
    二七頁反面），證述情節互核相符，並有告訴人乙○○提出之羅東博愛醫院驗傷
    診斷書在卷可參（參偵查卷宗第六頁），證人蔡秋玲雖於偵查中證稱被告沒有打
    告訴人乙○○云云，惟該證人為被告之受僱人，所為證言有偏頗之虞，不足為採
    ，被告於本院並請求再予傳喚，本院認並無必要。被告有於前揭時地為傷害之行
    為，堪以認定，被告雖另提出馬偕紀念醫院診斷證明書證明曾接受雙側輸卵管切
    除手術，於八十九年十一月十八日始出院等情，另請求傳訊醫師證明其無力與告
    訴人乙○○拉扯等情，尚不足以推翻上開不利被告之證據，其請求核無必要；（
    二）、被告指稱證人王吳達係告訴人乙○○舊識，其證言有袒護被告乙○○之嫌
    云云，惟查：原審依職權調取告訴人乙○○所有之行動電話000000000
    號最近三個月及家中電話（０三）0000000號九十年一月五日至同年二月
    九日之通聯記錄各一份（上述時間雖非本件案發當時，因通聯記錄業已銷毀，然
    均係偵查中證人王吳達出庭應訊前後時間），經核對結果，均查無證人王吳達之
    行動電話0000000000號及家中電話（０三）0000000號之紀錄
    。且證人即受理報案之警員游文龍證稱：「當時是一位女性被害人打的電話‧‧
    ‧當時我值班，後來由我通報備勤的警員王吳達前往處理，當時報案人沒有指名
    要那位警員去處理，只有說處理地點，當時通知王警員去時，剛開始還找不到地
    方」等語（參原審刑事卷宗第五十頁），並有當時派出所之工作紀錄簿、勤務分
    配表、報案紀錄表附卷可稽，均足以證明證人王吳達係按照正常勤務分配接獲通
    報後而前往現場依法處理，是告訴人乙○○與證人王吳達均稱彼此互不認識，堪
    予採信。被告指摘證人王吳達係告訴人乙○○舊識，其證言有袒護被告乙○○之
    嫌云云，實不足採。至被告在偵查中提出九十年一月十五日至醫院因右側顎關節
    內部紊亂而就診治療，至多僅能證明其遭乙○○毆打，尚不得據為認定有利被告
    之證據。綜上所述，本件事證明確，被告傷害犯行，堪以認定。
二、核被告所為，係犯刑法第二百七十七條第一項之傷害罪。
三、原審本於同上見解，適用刑法第二百七十七條第一項、第四十二條第二項，罰金
    罰鍰提高標準條例第一條前段、第二條，並審酌被告因細故與人爭執而為傷害犯
    行之情節、傷害之程度、否認犯行及犯罪後態度等一切情狀，量處罰金二千元，
    並諭知易服勞役之折算標準。經核原審認事用法均無不合，量刑亦屬允當，被告
    上訴意旨，猶執陳詞，否認犯罪，執此指摘原判決不當，為無理由，應予駁回。
據上論斷，應依刑事訴訟法第三百六十八條，判決如主文。
本案經檢察官劉斐玲到庭執行職務。
中      華      民      國    九十      年      十二    月      四     日
                            台灣高等法院刑事第十五庭
                                審判長法  官  房  阿  生
                                      法  官  雷  元  結
                                      法  官  鄧  振  球
右正本證明與原本無異。
不得上訴。
                                      書記官  洪  秋  帆
中      華      民      國    九十      年      十二    月      五      日
附錄：本案論罪科刑法條全文
刑法第二百七十七條第一項
傷害人之身體或健康者，處三年以下有期徒刑、拘役或一千元以下罰金。


司法院資訊處製作；財團法人民間司法改革基金會備份。
